【裁判字號】    97,易,536
【裁判日期】    970731
【裁判案由】    竊盜
【裁判全文】
臺灣屏東地方法院刑事判決               97年度易字第536號
公  訴  人  臺灣屏東地方法院檢察署檢察官
被      告  乙○○
上列被告因竊盜案件，經檢察官提起公訴（97年度偵字第3139號
），茲因被告就被訴事實為有罪之陳述，經告知簡式審判程序意
旨並聽取公訴人及被告之意見後，本院裁定依簡式審判程序審理
，判決如下：
    主  文
乙○○竊盜，累犯，處有期徒刑壹年。扣案如附表所示鑰匙壹把
沒收；又竊盜，累犯，處有期徒刑壹年。扣案如附表所示鑰匙壹
把沒收；應執行有期徒刑壹年拾月。扣案如附表所示鑰匙壹把沒
收。
    事  實
一、乙○○有竊盜、毒品等數次前案紀錄，最近一次經有期徒刑
    執行完畢情形如下：
  (一)民國95年間因違反毒品危害防制條例案件，經本院95年度簡
    字第559 號判處有期徒刑6 月確定，於95年8 月19日入監執
    行。
  (二)95年另因違反毒品危害防制條例案件，經本院95年度字第10
    15號判處有期徒刑1 年確定，與上開案件接續執行，嗣因適
    用減刑條例，經本院96年度聲減字第453 號裁定應執行有期
    徒刑6 月，於96年8 月3 日縮刑期滿出監執行完畢。
二、詎其經前開有期徒刑執行完畢後5 年內，仍不知悔改，復分
    別基於意圖為自己不法所有之竊盜犯意：(一)先於97年4 月4
    日中午12時許，在屏東市○○○路672 號前，以其所有之鑰
    匙1 把竊取林得財所有之車牌號碼UX-3311 號自用小客車1
    輛；(二)繼於97年4 月24日下午3 時許，在屏東市○○路屏東
    夜市旁之停車場內，以上開同1 把鑰匙竊取甲○○所有之車
    牌號碼2T-3593 號自用小客車1 輛。嗣為警循線於97年5 月
    10日晚間10時許，在屏東縣麟洛鄉○○路南二高橋下查獲，
    扣得上開如附表所示鑰匙1 把。
三、案經屏東縣警察局屏東分局報告臺灣屏東地方法院檢察署檢
    察官偵查起訴。
    理  由
一、訊據被告乙○○於本院審理時，對其前揭犯罪事實均自白不
    諱，並經證人即被害人林得財、甲○○於警詢中證述綦詳，
    復有贓物認領保管單2 張、扣案鑰匙1 把在卷可稽，被告乙
    ○○自白竊盜犯行，堪認與事實相符。本件被告犯罪事證已
    臻明確，應依法論科。
二、核被告乙○○前揭2 次所為，均係犯刑法第320 條第1 項竊
    盜罪。其前因違反毒品危害防制條例案件，經本院95年度簡
    字第559 號判處有期徒刑6 月確定，於95年8 月19日入監執
    行，又另案因違反毒品危害防制條例案件，經本院95年度字
    第1015號判處有期徒刑1 年確定，與上開案件接續執行，嗣
    因適用減刑條例，經本院96年度聲減字第453 號裁定應執行
    有期徒刑6 月，於96年8 月3 日縮刑期滿出監執行完畢，有
    臺灣高等法院被告前案紀錄表、臺灣屏東地方法院檢察署刑
    案資料查註紀錄表及判決書各1 份在卷可按，其經有期徒刑
    之執行完畢5 年以內，再犯本件有期徒刑之罪，為累犯，應
    加重其刑。又刑罰法規所規定各該特定犯罪，除有原已集合
    多數犯行為構成要件行為態樣或其他特別規定者外，行為人
    主觀上僅須具備對於法條規定各該構成要件之「認識」及「
    意欲」（即構成要件之「知」與「欲」），其主觀不法構成
    要件即已該當，至其動機或在個案中誘發多次行為之共同主
    觀意向聯繫（如概括、整體犯意等）為何，要非所問，今被
    告乙○○前開2 次竊盜犯行既均具備完整並可獨立區隔之主
    、客觀不法構成要件，應各自成立並論以數罪而分論併罰之
    。
三、爰審酌被告乙○○之年齡、品行、智識能力、犯罪動機、犯
    罪手段、所得財物之價值、對於法益侵害之程度，其為72年
    8 月19日出生、受有高中肄業教育程度、在KTV 擔任服務生
    為業之人，業據其在本院審理時陳明在卷，本件犯罪時年24
    歲，正值華年，竟不思進取，為求不勞而獲乃竊取他人之物
    ，又其前有數次犯罪經法院判決確定而入監執行之紀錄，除
    前開構成累犯要件者及因施用毒品經裁定送觀察、勒戒者外
    ，前於94年間並因犯竊盜罪，經本院94年度易字第315 號判
    處有期徒刑8 月確定，於95年3 月22日入監執行，95年4 月
    20日期滿出監執行完畢，有臺灣高等法院被告前案紀錄表及
    臺灣屏東地方法院檢察署刑案資料查註紀錄表各1 份在卷可
    按，素行欠佳，並考量其以自備鑰匙竊車之手段，光天化日
    下在他人住處門前及公共停車場內竊盜之情狀，竊得財物為
    自用小客車2 輛之價值，對於被害人所生法益受侵害之程度
    ，及其犯罪後於本院審理時均能坦認犯行，犯後態度尚可等
    一切情狀，量處如主文所示之刑，並定其應執行之刑，以資
    儆懲。
四、扣案如附表所示鑰匙1 把係被告乙○○所有，並供其犯罪所
    用之物，應依刑法第38條第1 項第2 款規定沒收之。
據上論斷，應依刑事訴訟法第273 條之1 第1 項、第299 條第1
項前段，刑法第320 條第1 項、第47條第1 項、第51條第5 款、
第38條第1 項第2 款，刑法施行法第1 條之1 ，判決如主文。
本案經檢察官許英輝到庭執行職務
中    華    民    國    97    年    7     月    31    日
                    刑事第二庭  法  官  陳松檀
以上正本證明與原本無異。
如不服本判決應於收受本判決送達後10日內向本院提出上訴書狀
，其未敘述上訴理由者，並得於提起上訴後10日內向本院補提理
由書狀（均須按他造當事人之人數附繕本）「切勿逕送上級法院
」
中    華    民    國    97    年    7     月    31    日
                                書記官  林祥玉
附錄本判決論罪之法條：
中華民國刑法第320 條
意圖為自己或第三人不法之所有，而竊取他人之動產者，為竊盜
罪，處五年以下有期徒刑、拘役或五百元以下罰金。
意圖為自己或第三人不法之利益，而竊佔他人之不動產者，依前
項之規定處斷。
前二項之未遂犯罰之。
【附  表】
┌──┬──┬───┬────────┐
│名稱│數量│所有人│   保管單號碼   │
├──┼──┼───┼────────┤
│鑰匙│1 把│乙○○│97保管字第836號 │
└──┴──┴───┴────────┘


司法院資訊處製作；財團法人民間司法改革基金會備份。
